【裁判字號】    97,交抗,1114
【裁判日期】    970915
【裁判案由】    違反道路交通管理處罰條例
【裁判全文】
臺灣高等法院交通事件裁定            97年度交抗字第1114號
抗  告  人
即受處分人  甲○○
上列抗告人因違反道路交通管理處罰條例案件，不服台灣板橋地
方法院，中華民國97年7月31日所為裁定（97年度交聲字第645號
），提起抗告，本院裁定如下：
    主  文
抗告駁回。
    理  由
一、原裁定意指略以：受處分人甲○○所有之車牌號碼181-EY號
    營業小客車（下稱本件汽車），於民國97年 1月13日13時14
    分許，行經臺北市○○路 ○段53號前時，行車速度超過規定
    之最高時速未滿20公里，經臺北市政府警察局中正第一分局
    警員依採證照片開立舉發通知單逕行舉發。嗣經交通部公路
    總局臺北區監理所於97年3月24日以北監營裁字裁40-A00000
    000 號違反道路交通管理事件裁決書裁決，依道路交通管理
    處罰條例第40條、第63條第1項第1款規定及違反道路交通管
    理事件統一裁罰基準表裁處受處分人罰鍰新臺幣（ 下同 ）
    1,600元，並記違規點數1點。受處分人雖以：報上登載97年
    1 月17日後測速照相不罰，本件違規時間在97年 2月以後，
    若一定要罰，請提出該機器之合法檢驗合格證，以杜悠悠民
    怨，爰依法聲明異議云云。惟查：本件汽車於前開時點，確
    曾行經舉發地點即臺北市○○路 ○段53號前，且當地道路限
    速為時速50公里，而本件汽車違規時行車時速為63公里，超
    過規定之最高時速未滿20公里等情，有臺北市政府警察局中
    正第一分局97年3月18日北市警中正一分交字第09730378900
    號函文 1 份、同局 97年 5 月 7 日北市警中正一分交字第
    09730651200號函附採證照片1張及經濟部標準檢驗局96年12
    月12日雷達測速儀檢定合格證書 1份附卷可稽，已可認定受
    處分人確有於前揭時地超過規定之最高時速（即50公里）未
    滿20公里之違規事實，並無誤認違規車號，或雷達測速儀未
    經檢驗致造成誤判時速之情形存在，本件超速違規事證已臻
    明確。受處分人猶執報載有關感應式線圈測速設備因未由經
    濟部標準檢驗局完成檢定，警方同意暫時停用免罰云云予以
    抗辯，顯與本件係採雷達測速儀進行測定舉發者無關，所辯
    自無可採，尚難認原處分有何不當或違法之處。原處分機關
    依前揭道路交通管理處罰條例等規定，就本件違規事實對受
    處分人裁處罰鍰1,600元，並記違規點數1點，核無違誤。本
    件異議為無理由，應予駁回等語。
二、抗告意旨略以：原裁定未記載器材之送檢文號，讓伊向中央
    標準局查證，如何能心服云云。
三、經查：
  (一)按汽車駕駛人，行車速度，超過規定之最高時速，或低於規
    定之最低時速，除有道路交通管理處罰條例第43條第1項第2
    款之情形外，處1,200元以上2,400元以下罰鍰；汽車駕駛人
    有同條例第40條情形者，記違規點數 1點；同條例第40條、
    第63條第1項第1款分別定有明文。
  (二)本件汽車於97年1月13日13時14分許，行經臺北市○○路○段
    53號前時，行車時速為63公里，而該路段限速為時速50公里
    一節，有臺北市政府警察局中正第一分局檢附之採證照片1
    幀在卷可稽（見原審卷第17頁）。又設置於上揭地點之雷達
    測試照相採證設備，係通過經濟部標準檢驗局國家標準（雷
    達測速儀檢定檢查技術規範）檢驗合格，領有檢驗合格證書
    ，有效日期至97年12月31日等情，復有臺北市政府警察局中
    正第一分局檢附之雷達測速儀檢定合格證書1份、該局97年9
    月9日北市警中正一分交字第09731323600號函文 1份在卷可
    憑（見原審卷第18頁、本院卷第8頁 ）可稽。受處分人超速
    違規事證明確。
  (三)抗告意旨雖以：原裁定未記載器材之送檢文號，讓伊向中央
    標準局查證云云。惟查，設置於違規地點之雷達測速照相採
    證設備之送檢事宜，係由臺北市政府警察局交通警察大隊委
    託承辦廠商兩合國際有限公司辦理，由該公司代送經濟部標
    準檢驗局實施檢定，並無送檢字號等情，有臺北市政府警察
    局中正第一分局 97 年 9 月 9 日 北市警中正一分交字 第
    09731323600號函文1份在卷可稽。抗告人之質疑，尚非可採
    。
  (四)綜上所述，原處分機關依道路交通管理處罰條例40條、第63
    條第1項第1款規定，裁處受處分人罰鍰1,600元，並記違規
    點數1點，核無違誤。原審駁回抗告人異議之聲明，核無不
    合。受處分人提起本件抗告，為無理由，應予駁回。
四、據上論結，應依道路交通案件處理辦法第26條，刑事訴訟法
    第412條，裁定如主文。
中    華    民    國    97    年    9     月     15    日
                  刑事第 七 庭  審判長法  官   陳晴教
                                      法  官   游紅桃
                                      法  官   楊智勝
以上正本證明與原本無異。
不得再抗告。
                                      書記官   張美華
中    華    民    國    97    年    9     月    16    日


司法院資訊處製作；財團法人民間司法改革基金會備份。
